【裁判字號】    97,裁,5434
【裁判日期】    971225
【裁判案由】    實物抵繳贈與稅
【裁判全文】
最  高  行  政  法  院  裁  定
                                      97年度裁字第5434號
上  訴  人  甲○○
            乙○○○
            丙○○
            丁○○
            戊○○
            己○○
            庚○○（即白淑湄）
被 上訴 人  財政部臺灣省中區國稅局
代  表  人  辛○○
上列當事人間實物抵繳贈與稅事件，上訴人對於中華民國97年8
月21日臺中高等行政法院97年度訴字第139號判決，提起上訴，
本院裁定如下：
    主  文
上訴駁回。
上訴審訴訟費用由上訴人負擔。
    理  由
一、按對於高等行政法院判決之上訴，非以其違背法令為理由，
    不得為之，行政訴訟法第242條定有明文。依同法第243條第
    1項規定，判決不適用法規或適用不當者，為違背法令；而
    判決有同條第2項所列各款情形之一者，為當然違背法令。
    是當事人對於高等行政法院判決上訴，如依行政訴訟法第24
    3條第1項規定，以高等行政法院判決有不適用法規或適用不
    當為理由時，其上訴狀或理由書應有具體之指摘，並揭示該
    法規之條項或其內容；若係成文法以外之法則，應揭示該法
    則之旨趣，倘為司法院解釋或本院之判例，則應揭示該判解
    之字號或其內容。如以行政訴訟法第243條第2項所列各款情
    形為理由時，其上訴狀或理由書，應揭示合於該條項各款之
    事實。上訴狀或理由書如未依此項方法表明者，即難認為已
    對高等行政法院判決之違背法令有具體之指摘，其上訴自難
    認為合法。
二、緣被繼承人白清遜於民國（下同）85年7月12日死亡，其於
    85年3月21日無償承擔他人債務，經被上訴人核定贈與稅應
    納稅額新臺幣（下同）4,088,632元。嗣被上訴人依上訴人
    之申請，二次核准以遺產土地抵繳稅額分別為2,457,507元
    及1,254,000元，抵繳後餘額377,125元加計更正後行政救濟
    利息1,035,783元及行政救濟利息加計利息92,881元，合計
    1,505,789元，又准予分12期繳納。上訴人於96年6月11日繳
    納第1期分繳稅額125,487元，復於同年8月10日及同年月24
    日以金額龐大無力續繳為由，申請以南投縣草屯鎮○○段13
    21-1地號、1321-2地號、1333地號及被繼承人白清遜所遺同
    鎮○○段641-116地號等4筆土地抵繳贈與稅餘額1,380,302
    元，被上訴人以上訴人業已出售被繼承人遺產中坐落同上鎮
    ○○段49地號土地，取得價金4,620,000元，應無稅款繳納
    困難情事，乃以96年10月31日中區國稅投縣一字第09600202
    55號函復否准。上訴人不服，循序提起本件行政訴訟。案經
    原審駁回其訴。
三、本件上訴人對於高等行政法院判決上訴，主張：本案贈與稅
    已辦理過2次實物抵繳，抵繳後不足稅款亦經准許分期付款
    ，上訴人繳付第一期款後，因稅額龐大無法續繳始再度聲請
    實物抵繳，依法應准許等語，雖以該判決違背法令為由，惟
    核其上訴理由，係就原審取捨證據、認定事實之職權行使，
    指摘其為不當，並就原審已論斷者，泛言未論斷，或就原審
    所為論斷，泛言其論斷矛盾，而非具體說明其有何不適用法
    規或適用法規不當之情形，並揭示該法規之條項或其內容，
    及合於行政訴訟法第243條第2項所列各款之事實，難認對該
    判決之如何違背法令已有具體之指摘。依首開規定及說明，
    應認其上訴為不合法。
四、據上論結，本件上訴為不合法。依行政訴訟法第249條第1項
    前段、第104條、民事訴訟法第95條、第78條，裁定如主文
    。
中    華    民    國    97    年    12    月    25    日
                    最高行政法院第二庭
                        審判長法官  高  啟  燦
                              法官  姜  仁  脩
                              法官  吳  東  都
                              法官  黃  合  文
                              法官  廖  宏  明
以  上  正  本  證  明  與  原  本  無  異
中    華    民    國    97    年    12    月    25    日
                              書記官  彭  秀  玲


司法院資訊處製作；財團法人民間司法改革基金會備份。
